【裁判字號】    97,交易,482
【裁判日期】    970916
【裁判案由】    業務過失傷害
【裁判全文】
臺灣臺北地方法院刑事判決             97年度交易字第482號
公  訴  人  臺灣臺北地方法院檢察署檢察官
被      告  乙○○
上列被告因業務過失案件，經檢察官提起公訴（九十七年度偵字
第一五二八八號），本院判決如下：
    主  文
乙○○從事業務之人，因業務上之過失傷害人，處有期徒刑月
，如易科罰金，以新臺幣壹仟元折算壹日。
    事  實
一、乙○○任職三宇煤氣有限公司（下稱三宇煤氣公司），擔任
    送貨司機，以駕駛自用小貨車搬運瓦斯為業，係從事駕駛業
    務之人，於民國九十七年四月二十二日十時二十三分許，駕
    駛三宇煤氣公司所有之車號：七Ｇ—九三六二號自用小貨車
    ，在臺北縣新店市○○路○段十七巷停車處倒車，適甲○○
    騎乘其所有車號：ＯＸＯ—九五九號重型機車沿北宜路一段
    南往北外側車道行駛，乙○○本應注意駕駛汽車倒車時，應
    顯示倒車燈光或手勢後，謹慎緩慢後倒，並應注意其他車輛
    及行人，且當時情形天候晴，日間有自然光線，路面鋪裝柏
    油、乾燥狀態、無缺陷、無障礙物，視距良好，並無不能注
    意之情事，竟疏未緩慢後倒並注意其他車輛及行人，其所駕
    駛自用小貨車之左候車尾因而與甲○○所騎乘機車之前車頭
    發生碰撞，致使甲○○人車倒地，受有頭部外傷併全身多處
    挫傷及皮下瘀血之傷害，嗣臺北縣政府警察局新店分局交通
    分隊警員王榮安據報前往天主教耕莘醫院處理，乙○○在天
    主教耕莘醫院向警員王榮安承認為肇事人，自首犯罪並接受
    裁判。
二、案經甲○○訴由臺北縣政府警察局新店分局報請臺灣臺北地
    方法院檢察署檢察官偵查起訴。
    理  由
壹、程序部分：
    按被告以外之人於審判外之言詞或書面陳述，除法律有規定
    者外，不得作為證據，刑事訴訟法第一百五十九條第一項定
    有明文；復按被告以外之人於偵查中向檢察官所為之陳述，
    除顯有不可信之情況者外，得為證據，同法第一百五十九條
    之一第二項亦有規定；另按被告以外之人於審判外之陳述，
    雖不符前四條之規定，而經當事人於審判程序同意作為證據
    ，法院審酌該言詞陳述或書面陳述作成時之情況，認為適當
    者，亦得為證據；當事人、代理人或辯護人於法院調查證據
    時，知有第一百五十九條第一項不得為證據之情形，而未於
    言詞辯論終結前聲明異議者，視為有前項之同意；同法第一
    百五十九條之五規定甚明。本案所據以認定被告乙○○犯罪
    事實之證據，其中部分屬傳聞證據，因公訴人及被告於本院
    言詞辯論終結前均未對其證據能力聲明異議，本院認該等傳
    聞證據作成之情況亦無不當之情形，依刑事訴訟法第一百五
    十九條之五規定，該等傳聞證據均具備證據能力，合先敘明
    。
貳、實體部分：
一、上揭事實業據被告於警詢（見九十七年度偵字第一五二八八
    號卷第六至九頁）、偵查（見九十七年度偵字第一五二八八
    號卷第四四頁）及本院審理（見本院卷第二一頁反面）中坦
    承不諱，經核與告訴人甲○○於警詢中指訴被告因駕車倒車
    疏未注意其他車輛，而與伊所騎乘發生碰撞，致伊受有頭部
    外傷併全身多處挫傷及皮下瘀血之傷害等情相符（見九十七
    年度偵字第一五二八八號卷第十一至十四頁），並有臺北縣
    政府警察局新店分局交通分隊Ａ１、Ａ２類道路交通事故調
    查報告表（草圖）（見九十七年度偵字第一五二八八號卷第
    十六頁）、道路交通事故現場圖（見九十七年度偵字第一五
    二八八號卷第十七頁）、道路交通事故調查報告表(一)、(二)（
    見九十七年度偵字第一五二八八號卷第十八、十九頁）、現
    場照片（見九十七年度偵字第一五二八八號卷第二一至二五
    頁）、臺北縣政府警察局新店分局道路交通事故肇事人自首
    情形紀錄表（見九十七年度偵字第一五二八八號卷第二七頁
    ）、臺北縣政府警察局新店分局交通事故當事人通訊資料表
    （見九十七年度偵字第一五二八八號卷第二八、二九頁）、
    臺北縣政府警察局新店分局交通分隊道路交通事故補充資料
    表（見九十七年度偵字第一五二八八號卷第三十頁）、天主
    教耕莘醫院診斷證明書（見九十七年度偵字第一五二八八號
    卷第三一頁）、車籍查詢基本資料詳細畫面（見九十七年度
    偵字第一五二八八號卷第三三、三四頁）等資料附卷足憑，
    足徵被告之自白與事實相符，堪以採信。綜上所述，
    本件事證明確，被告犯行堪以認定，應依法論科。
二、核被告所為，係犯刑法第二百八十四條第二項前段之業務過
    失傷害罪。又查，本件車禍於報案時未報明肇事人姓名，臺
    北縣政府警察局新店分局交通分隊警員王榮安據報前往天主
    教耕莘醫院處理，被告在天主教耕莘醫院向警員王榮安承認
    為肇事人，自首犯罪並接受裁判，有臺北縣政府警察局新店
    分局道路交通事故肇事人自首情形紀錄表附卷足憑（見九十
    七年度偵字第一五二八八號卷第二七頁），堪認被告犯本罪
    後，在有偵查犯罪職權之機關未發覺犯人為何人前，即自首
    為肇事人，且於事後接受審判，核符刑法第六十二條前段規
    定自首之要件，依刑法第六十二條前段之規定減輕其刑。爰
    審酌被告為從事駕駛業務之人，竟於倒車時疏未注意其他車
    輛及行人，導致本件車禍之發生，被告犯後雖坦承犯行，態
    度尚稱良好，然迄未與告訴人達成民事和解，賠償告訴人所
    受損失（見本院卷第二三頁），及被告之品行、生活狀況、
    智識程度等一切情狀，量處如主文所示之刑，並諭知易科罰
    金之折算標準，以資懲儆。
據上論斷，應依刑事訴訟法第二百八十四條之一、第二百九十九
條第一項前段，刑法第二百八十四條第二項前段、第六十二條前
段、第四十一條第一項前段，刑法施行法第一條之一第一項、第
二項前段，判決如主文。
本案經檢察官羅月君到庭執行職務。
中    華    民    國    97    年    9     月    16    日
                  刑事第十四庭  法  官  李家慧
以上正本證明與原本無異。
如不服本判決，應於判決送達後10日內，向本院提出上訴狀。
                                書記官  鄭淑丰
中    華    民    國    97    年    9     月    16    日
附錄本件論最科刑法條：
中華民國刑法第284條
（過失傷害罪）
因過失傷害人者，處 6 月以下有期徒刑、拘役或 5 百元以下罰
金，致重傷者，處1年以下有期徒刑、拘役或5百元以下罰金。
從事業務之人，因業務上之過失傷害人者，處 1 年以下有期徒刑
、拘役或1 千元以下罰金，致重傷者，處 3 年以下有期徒刑、
拘役或2千元以下罰金。


司法院資訊處製作；財團法人民間司法改革基金會備份。
